臺灣橋頭地方法院民事裁定
111年度聲字第73號
聲  請  人  王美月  
相  對  人  林美桃  
當事人間聲請停止執行事件，本院裁定如下：
  主  文
聲請人供擔保新臺幣陸拾陸萬元後，本院109年司執字第31940號
執行事件之強制執行程序，於本院111年補字556號（含之後改分
案之事件）確認債權不存在事件判決確定前應暫予停止。
  理  由
一、聲請意旨略以：聲請人對於對債權人所陳報之「遲延利息債
    權47萬9780元」及「違約金債權143萬9330元」提起債務人
    異議之訴，此有民事起訴狀影本附呈可參，並同步聲請鈞院
    裁定供擔保後停止執行，爰聲請先停止民國111年7月19日之
    第一次拍買程序等語。
二、按強制執行程序開始後，除法律另有規定外，不停止執行。
    有回復原狀之聲請，或提起再審或異議之訴，或對於和解為
    繼續審判之請求，或提起宣告調解無效之訴、撤銷調解之訴
    ，或對於許可強制執行之裁定提起抗告時，法院因必要情形
    或依聲請定相當並確實之擔保，得為停止強制執行之裁定。
    強制執行法第18條著有明文。次按民法所定抵押權人、質權
    人、留置權人及依其他法律所定擔保物權人聲請拍賣擔保物
    事件，由拍賣物所在地之法院管轄；又第72條所定事件程序
    ，關係人就聲請所依據之法律關係有爭執者，法院應曉諭其
    得提起訴訟爭執之。前項情形，關係人提起訴訟者，準用第
    195條規定，非訟事件法第72條、第74條之1亦分別定有明文
    。而民國102年5月8日新增前開第74條之1條規定時，其立法
    理由已揭櫫在抵押權人、質權人、留置權人及依其他法律所
    定擔保物權人聲請拍賣擔保物事件，關係人就聲請所依據之
    法律關係有爭執且已提起訴訟時，在其主張該擔保物權之設
    定係遭偽造或變造之情形，宜準用該法第195條第1項及第2
    項規定，使其於准許拍賣擔保物之裁定送達後20日內提起確
    認之訴者，停止強制執行；惟擔保物權人聲請提供相當擔保
    者，仍得繼續強制執行。倘關係人係主張前開事由以外之情
    事，而訴請確認該擔保物權或其所擔保之債權不存在，此際
    宜準用第195條第3項規定，法院仍得依關係人之聲請，裁量
    是否許其提供相當並確實之擔保，以停止強制執行，用資兼
    顧擔保物權人、主債務人及擔保物所有權人之權益，並貫徹
    大法官釋字第182號解釋意旨。依上開規定及說明，在非訟
    事件法第74條之1第2項已規定關係人就拍賣抵押物事件提起
    相關訴訟後得聲請供擔保後停止執行，自無適用強制執行法
    第18條第2項規定之餘地。
三、經查：
  ㈠本件經臺灣高等法院高雄分院110年度上易字第262號民事判
    決確認債權本金為136萬元，聲請人未上訴而確定，相對人
    持確定判決為執行名義，向原法院聲請強制執行，以實行上
    開借款136萬元本息債權，經本院調閱系爭執行卷核閱無訛
    。
　㈡聲請人爭執債權金額，提起系爭本案訴訟，確認系爭拍賣裁
    定所示之依年利率百分之10計算之遲延利息及逾債務清償日
    依年利率百分之30計算違約金之債權不存在，並請求撤銷系
    爭執行程序等情，亦經本院調閱111年度補字第556號卷宗無
    訛，依前揭說明，應依非訟事件法第74條之1、第195條規定
    ，審酌得否許其提供相當並確實之擔保，而停止系爭執行程
    序之進行，而無適用強制執行法第18條第2項規定之餘地。
　㈢再按，擔保金額之數額應依標的物停止執行後，債權人未能
    即時受償或利用該標的物所受之損害額，或其因另供擔保強
    制執行所受之損害額定之，非以標的物之價值或其債權額為
    依據（最高法院91年台抗字第429、507號、92年台抗字第57
    4號、93年台抗字第723號裁判意旨參照）。故就聲請人應供
    擔保金額部分，審酌相對人聲請強制執行之確定債權額本金
    為110萬及至107年10月7日之確定利息26萬元共計136萬元，
    惟至111年7月18日拍賣之前一日應受償之本息及違約金為3,
    011,892元（依111年7月13日之執行處函所計算之全部清償
    之金額)，故以此為基準，原告本得全部求償之上開金額，
    日後如加計利息，訴訟標的金額應逾該金額而屬得上訴第三
    審事件，參酌司法院頒佈之「各級法院辦案期限實施要點」
    所規定之第一審辦案期限為1年4月、第二審辦案期限為2年
    、第三審辦案期限為1年，合計共4年4月，認相對人因停止
    執行致無法對系爭不動產拍賣取得之上開金額，按法定遲延
    利息年息5%及上開辦案期限之期間計算可能受有之利息損害
    ，預估相對人因停止本件強制執行程序可能受損害額約為65
    2,577元（計算式：3,011,892元×5%×（4＋4/12）≒652,577元
    ，小數點以下四捨五入），爰酌定本件擔保金額為660,000
    元。
四、依非訟事件法第74條之1第2項、第195條第3項，裁定如主文
　　。
中　　華　　民　　國　　111 　年　　7 　　月　　18　　日
                  民事第一庭  法　官　劉建利
為正本係照原本作成。
如對本裁定抗告須於裁定送達後10日內向本院提出抗告狀，並繳
納裁判費新臺幣1,000元。
中　　華　　民　　國　　111 　年　　7 　　月　　18  　日
                              書記官　謝群育